---
title: "Pakiet rvest"
author: "Bartosz Sękiewicz"
date: "12 kwietnia 2016"
output: ioslides_presentation
---

```{r setup, include=FALSE}
knitr::opts_chunk$set(echo = FALSE)
```

## Wprowadzenie

Pakiet [rvest](https://github.com/hadley/rvest) służy do sczytywania informacji ze stron internetowych. 

Został stworzony w taki sposób aby maksymalnie ułatwić prace nad pobieraniem treści (mała liczba funkcji, czy wykorzystanie pakietu [magrittr](https://github.com/smbache/magrittr), który wprowadza pseudo pipe). 

rvest inspirowany pakietami pythona takimi jak beautiful soup.


## Przykład


```{r, echo = TRUE}
# Wczytanie pakietu
library(rvest) 

# Pobranie treści strony (Wilk z Wall Street)
movie <- read_html("http://www.imdb.com/title/tt0099348/")
```


## Przykład cd.

```{r, eval = FALSE}
rating <- as.numeric(html_text(html_nodes(movie, ".ratingValue strong span")))
```

```{r, echo = TRUE}
# Wyciąganie z treści strony informacji na temat ogólnej oceny filmu
rating <- movie %>% # dane wejściowe
    # poszukujemy kombinacji znaczników strong i span
    # znacznik span ma być bezpośrednio zawarty w znaczniku strong
  html_nodes(".ratingValue strong span") %>%
    # pobieramy treść znacznika span
  html_text() %>%
    # konwertujemy wynik na liczbę, ponieważ wynik to tekst
  as.numeric()
rating
```

<p style="text-align:justify;">Jak widać jest tylko jedna kombinacja strong span na stronie i zawiera ona informacje na temat ogólnej oceny filmu. Czy założenie jest spełnione zawsze?</p>


## Przykład cd.


```{r, echo = TRUE}
cast <- movie %>% # dane wejściowe
    # poszukujemy kombinacji znacznika z identyfikatorem titleCast
    # znacznika klasy itemprop i znacznika span - musi być zachowane
    # zawieranie się w sobie
  html_nodes("#titleCast .itemprop span") %>%
    # pobieramy treść znacznika span
  html_text()
cast
```

<p style="text-align:justify;">Oczywiście jest więcej niż jedna kombinacja znaczników, dlatego otrzymaliśmy wynik w postaci wektora.</p>

## Przykład cd.


```{r, echo = TRUE}
poster_link <- movie %>%
    # poszukujemy kombinacji znacznika z klasy poster, znacznika a
    # oraz znacznika img - musi być zachowane zawieranie się w sobie    
  html_nodes(".poster a img") %>%
    # tym razem nie interesuje nas treść znacznika, a wartość jego 
    # atrybutu, czyli adres do obrazka, który przechowywany jest 
    # jako atrybut src
  html_attr("src")
poster_link
```

## Przykład cd.

```{r}
library(downloader)
library(jpeg)

img_path <- tempfile()
download(poster_link, img_path, mode = "wb")
img <- readJPEG(img_path, TRUE)

plot(1:2, type='n', frame.plot = FALSE, axes = FALSE, xlab = "", ylab = "", asp = 268/182)
rasterImage(img,1,1,2,2)

```
