---
title: "Przykłady z życia wzięte"
author: "Bartosz Sękiewicz"
date: "14 kwietnia 2016"
output: ioslides_presentation
---

```{r setup, include=FALSE}
knitr::opts_chunk$set(echo = FALSE)
```

# Kolejki NFZ

## Opis problemu

* Informacje o średnim czasie oczekiwania są dostępne pod adresem http://kolejki.nfz.gov.pl
* Raz na miesiąc robione są zrzuty z bazy, które udostępniane są pod [tym adresem](http://kolejki.nfz.gov.pl/Informator/PobierzDane/Index/)
* Pliki są nadpisywane, także aby móc przeanalizować dane historyczne trzeba je poprostu systematycznie pobierać
* Dane są udostępniane od lutego 2012 (posiadam wszystkie paczki, jednakże ostatnio miałem słabą pamięć i pominąłem dwie aktualizacje)

## Rozwiązanie

* Dawno temu próbowałem pobierać te pliki za pomocą VBA - pojawił się problem przy przechwytywaniu okienka "zapisz plik"
* Jakiś czas później próbowałem to zrobić za pomocą R - pojawił się problem z odnalezieniem bezpośrednich linków do plików
* Przez przypadek rozwiązanie pojawiło się samo, dzięki wykorzystaniu wbudowanych narzędzi do analizy stron internetowych

**EFEKT**

Krótki skrypt R został dodany do zadań (za pomocą dodatku) i sam się uruchamia raz na tydzień - patrz plik pliki/kolejki_nfz.R

# Baza Rekomendacji

## Opis problemu

* W większości państw istnieją odpowiedniki polskiej agencji oceny technologii medycznych
* W ramach oceny leku, który "stara się" o refundacje tworzone są raporty HTA
* Finalnie, uwzględniając różne aspekty (w tym ekonomiczne, kliniczne i bezpieczeństwa) dany lek lub technologia otrzymuje od agencji rekomednację pozytywną lub negatywną
* Przy tworzeniu raportu HTA chcielibyśmy wiedzieć jakie rekomendacje otrzymał dany lek od najważniejszych agencji HTA na świecie

## Opis problemu cd.

* Stworzona została baza rekomendacji w oparciu o Postgresa
* Baza była uzupełniana raz na miesiąc przez jednego z analityków, który przeglądał strony ośmiu agencji i poszukiwał nowych rekomendacji
* Czas poświęcony na aktualizację to około 1-2 dni robocze

## Rozwiązanie

* Przeniesienie bazy do Elastic, dzięki czemu najważniejszym elementem aktualizacji stało się poszukiwanie plików pdf (rekomendacje zazwyczaj w takich plikach się znajdują)
* Stworzenie pakietu R, który automatycznie przeszukuje strony agencji w poszukiwaniu plików pdf (i dodatkowych, ciekawych danych - o ile takie są dostępne)
* Z uwagi na to, że baza rekomendacji stoi na serwerze, utworzyliśmy skrypt R, który w każdą niedzielną noc przeszukuje strony agencji i aktualizuje bazę (czas pracy skryptu to około 3 godziny, przy czym każdorazowo pobierana jest cała zawartość stron)

## Przy okazji...

* Okazało się, że stara metodyka była bardzo kiepska, ponieważ stare wpisy na stronach agencji ulegały także aktualizacji
* Czas poświęcony na napisanie biblioteki to około 10 dni roboczych (sporo nowych elementów)
* Niestety nie jest to ostateczny czas jaki będzie poświęcony na obsługę narzędzia, ponieważ strony się zmieniają (w ciągu pół roku 5 na 8 agencji zmieniło nieznacznie lub całkowicie wygląd swojego serwisu)

# Kilka przypadków

## Status sesji

```{r}
library(rvest)
```

```{r, echo=TRUE}
s <- html_session("http://erkakrakow.pl")
s$response$status_code
s <- html_session("http://erkakrakow.pl/1")
s$response$status_code
```

## Obsługa błędów

```{r, echo=TRUE}
e <- try(s <- html_session("http://erkakrako.pl/"))
class(e)
```

## Tabela na jednej stronie

Wiersze są ukrywane i odkrywane za pomocą JS, który zmienia klasy znaczników.

```{r, echo=TRUE}
s <- html_session("https://www.nice.org.uk/guidance/published")
tabela <- s %>%
    html_node("table") %>%
    html_table()
nrow(tabela)
```

## Tabela na jednej stronie

Liczba wyświetlanych wierszy jest przekazywana przez link i nie ma żadnych zabezpieczeń na tą wartość

http://www.scottishmedicines.org.uk/SMC_Advice/
Advice_Directory/SMC_Advice_Directory?p=0&r=10000&s=&
o=&ds=Y&searchtext=Enter+keywords%3A&
category=&submissionType=&fromDate=From%3A&
toDate=To%3A&acceptedForUseCheck=Y&
acceptedForRestrictedUseCheck=Y&
notRecommendedForUseCheck=Y&withdrawnCheck=Y&
supersededCheck=Y

**Na to trzeba także uważać, ponieważ wyświetlenie jednorazowo tak dużej tabeli może zająć kila, czy kilkanaście minut.**

## Mini tabelki bez identyfikatorów

```{r, echo=TRUE}
library(stringi)

link <- "http://www.scottishmedicines.org.uk/SMC_Advice/Advice/Abacavir__Ziagen_/Abacavir_300mg_tablets__Ziagen__"
s <- html_session(link)

rekomendacje <- data.frame(stringsAsFactors = FALSE)

tabela <- s %>% 
    html_nodes("#mainContent table") %>% 
    .[[1]] %>% 
    html_table(fill = T, trim = TRUE)
```

Dalsza część kodu w pliku pliki/baza_rekomendacji_example.R

## Chwile załamania

Jedna z baz może okazać się nie do pobrania?

http://www.pbs.gov.au/pbs/industry/listing/elements/pbac-meetings/pbac-outcomes

## Gumtree - soon